【裁判字號】    89,訴,394
【裁判日期】    890508
【裁判案由】    毒品危害防制條例
【裁判全文】
臺灣桃園地方法院刑事判決                          八十九年度訴字第三九四號
    公  訴  人  臺灣桃園地方法院檢察署檢察官
    被      告  甲○○
右列被告因違反毒品危害防制條例案件，經檢察官提起公訴（八十九年度毒偵緝字第
七一號），本院判決如左：
    主      文
甲○○連續施用第一級毒品，處有期徒刑捌月，扣案之第一級毒品海洛因壹包（驗餘
淨重零點零壹公克、包裝重零點貳肆公克，見附表編號二）、海洛因壹包（驗餘淨重
零點貳公克、包裝重零點貳公克，見附表編號三）均沒收銷燬之，注射針筒壹支、
注射針筒支、注射針筒含蓋壹支、橡皮管壹條、食鹽水壹瓶均沒收；又連續施用第
二級毒品，處有期徒刑肆月，扣案之第二級毒品安非他命壹包（毛重壹點玖公克）沒
收銷燬之，分裝袋捌個、吸管支、玻璃管壹支、吸食器壹個、削尖吸管貳支、玻璃
球吸食器壹支均沒收。應執行有期徒刑拾壹月，扣案之第一級毒品海洛因壹包（驗餘
淨重零點零壹公克、包裝重零點貳肆公克，見附表編號二）、海洛因壹包（驗餘淨重
零點貳公克、包裝重零點貳公克，見附表編號三）、第二級毒品安非他命壹包（毛
重壹點玖公克）均沒收銷燬之，注射針筒壹支、注射針筒支、注射針筒含蓋壹支、
橡皮管壹條、食鹽水壹瓶、分裝袋捌個、吸管支、玻璃管壹支、吸食器壹個、削尖
吸管貳支、玻璃球吸食器壹支均沒收。
    事      實
一、甲○○前因施用毒品案件，經本院以八十七年度毒聲字第三三二號裁定送臺灣桃
    園看守所附設勒戒所觀察、勒戒後，認無繼續施用毒品之傾向，由臺灣桃園地方
    法院檢察署檢察官於民國八十七年七月十日以八十七年度偵字第五００三號案件
    為不起訴處分確定。詎甲○○仍不思省悟，復分別基於施用第一級毒品海洛因及
    第二級毒品安非他命之概括犯意，自八十八年六月底起至八十九年一月二十九日
    上午止（公訴人誤認為施用至八十九年一月三十日止），在桃園縣桃園市○○路
    一二一巷二十六號長虹賓館內及桃園縣桃園市○○○街三十八號五樓內等處，分
    別連續施用第一級毒品海洛因及連續施用第二級毒品安非他命多次。嗣分別於如
    附表所示之時間、地點經警查獲，並扣得其所有如附表編號二、三、四所示之物
    。甲○○並經本院以八十八年度毒聲字第六一四七號裁定送觀察、勒戒後，有繼
    續施用毒品之傾向。
二、案經桃園縣警察局桃園分局、大園分局報請臺灣桃園地方法院檢察署檢察官偵查
    起訴。
    理      由
一、右揭事實，業據被告甲○○於本院審理中坦承不諱（見本院八十九年四月二十四
    日審判筆錄），並有如附表所示之物扣案可資佐證及桃園縣衛生局出具之不法藥
    物尿液檢定書四紙附卷可稽。又被告前因施用毒品案件，經本院以八十七年度毒
    聲字第三三二號裁定送臺灣桃園看守所附設勒戒所觀察、勒戒後，認無繼續施用
    毒品之傾向，由臺灣桃園地方法院檢察署檢察官於八十七年七月十日以八十七年
    度偵字第五００三號案件為不起訴處分確定，有臺灣高等法院檢察署刑案紀錄簡
    覆表及臺灣桃園地方法院檢察署檢察官八十七年度偵字第五００三號不起訴處分
    書在卷可憑。且被告於五年內再犯本件毒品危害防制條例第十條之罪，經裁定送
    觀察、勒戒後，認有繼續施用毒品傾向，亦有本院八十八年度毒聲字第六一四七
    號裁定書及臺灣桃園女子監獄附設臺灣桃園看守所勒戒處所龍潭女所八十九年二
    月二十四日桃女監衛字第００三六二號函附之「有繼續施用毒品傾向證明書」一
    份在卷可按，綜上，本件事證明確，被告犯行堪以認定。
二、核被告所為，係犯毒品危害防制條例第十條第一項之施用第一級毒品罪及同條第
    二項之施用第二級毒品罪。被告施用第一級毒品海洛因及第二級毒品安非他命前
    後之持有海洛因及安非他命之低度行為，各應為施用之高度行為所吸收，均不另
    論罪。又被告先後多次施用海洛因及先後多次施用安非他命之犯行，均時間緊接
    ，各所犯犯罪構成要件相同之罪名，顯係各基於概括犯意反覆為之，應依刑法第
    五十六條連續犯之規定，各論以一罪，並均加重其刑；再被告所犯上開二罪間，
    犯意各別，行為互殊，應予分論併罰。被告自八十八年六月底起至同年九月二十
    二以前施用海洛因及安非他命之犯行，雖未據起訴，惟與檢察官起訴之事實，具
    有連續犯之裁判上一罪關係，為起訴效力所及，本院自得併予審理，又公訴人認
    被告係施用至八十九年一月三十日止，惟尚乏依據，應以被告供承係施用至八十
    九年一月二十九日上午止為可採，併予指明。爰審酌被告前因施用毒品，經觀察
    、勒戒後，仍不知悔悟，又於五年內再犯本件施用毒品犯行，且經警查獲數次，
    猶不思戒絕，一再戕害己身，原不宜寬縱，惟念其目前於強制戒治中，且坦承犯
    行、悔意甚殷，態度尚稱良好等一切情狀，分別量處如主文所示之刑，並定其應
    執行刑，以資懲儆。
三、扣案之海洛因一包（驗餘淨重０．０一公克，包裝重０．二四公克）、海洛因一
    包（驗餘淨重０．二三公克，包裝重０．二公克）、安非他命一包（毛重一．九
    公克）均係本件查獲之毒品，應依毒品危害防制條例第十八條第一項前段之規定
    宣告沒收銷燬之；至扣案之注射針筒一支、注射針筒三支、注射針筒含蓋一支、
    橡皮管一條、食鹽水一瓶、分裝袋八個、吸管三支、玻璃管一支、吸食器一個、
    削尖吸管二支、玻璃球吸食器一支，係分別供施用毒品海洛因及施用毒品安非他
    命犯罪所用之物，且為被告所有，業經被告於本院審理中供明在卷，併依刑法第
    三十八條第一項第二款之規定宣告沒收。另於附表編號一所示之時、地經警同時
    查獲被告及案外人賴育達（另案移送檢察官偵查），雖扣得安非他命（毛重０．
    四五公克）、吸食器一組及分裝袋十一個，然此部分之扣案物係賴育達所有，業
    據被告及賴育達供承在卷，復乏確據證明與本案有關，本件自屬無從併予諭知沒
    收，附此敘明。
據上論斷，應依刑事訴訟法第二百九十九條第一項前段，毒品危害防制條例第十條第
一項、第二項、第十八條第一項前段、第二十條第三項前段，刑法第十一條前段、第
五十六條、第五十一條第五款、第三十八條第一項第二款，判決如主文。
本案經檢察官張尹敏到庭執行職務
中      華      民      國    八十九    年      五      月      八      日
                                臺灣桃園地方法院刑事第三庭
                                      法  官  曾  家  貽
右正本證明與原本無異。
如不服本判決，應於判決送達後十日內向本院提出上訴狀( 應附繕本 )，上訴於
臺灣高等法院。
                                      書記官  陳      珊
中      華      民      國      八十九    年      五    月      九      日
附表
編號     時  間                 地 點                扣案物品
 一  八十八年九月二十三日  桃園縣桃園市○○○街
     晚間九時十分許        三十八號五樓
 二  八十八年十月十九日晚  桃園縣桃園市○○路一  海洛因一包（淨重０．０一
     間十一時許            二一巷二十六號「長虹  公克、包裝重０．二四公克
                           賓館」三三三室        ）、安非他命一包（毛重一
                                                 ．九公克）、分裝袋八個、
                                                 吸管三支、玻璃管一支、注
                                                 射針筒一支及吸食器一個。
 三  八十九年一月二十三日  同編號二賓館第三一二  海洛因一包（淨重０．二三
     凌晨零時三十分許      室                    公克、包裝重０．二公克）
                                                 、注射針筒三支、削尖吸管
                                                 二支及玻璃球吸食器一支。
 四  八十九年一月三十日下  同編號三              注射針筒含蓋一支、橡皮管
     午三時五十分許                              一條、食鹽水一瓶。
附論罪科刑依據之法條：
毒品危害防制條例第十條第一項、第二項：
施用第一級毒品者，處六月以上五年以下有期徒刑。
施用第二級毒品者，處三年以下有期徒刑。


司法院資訊處製作；財團法人民間司法改革基金會備份。
